【裁判字號】    99,小上,30
【裁判日期】    990729
【裁判案由】    給付管理費
【裁判全文】
臺灣臺北地方法院民事判決              99年度小上字第30號
上  訴  人  乙○○○
被上訴人    敦化賓士大廈管理委員會
                        理室
法定代理人  甲○○
上列當事人間請求給付管理費事件，上訴人對於民國99年4月19
日本院台北簡易庭99年度北小字第502號第一審判決提起上訴，
本院判決如下：
    主  文
上訴駁回。
第二審訴訟費用新台幣壹仟伍佰元由上訴人負擔。
    理  由
一、按關於請求給付金錢或其他代替物或有價證券之訴訟，其標
    的金額或價額在新台幣（下同）10萬元以下者，適用本章所
    定之小額程序。又小額程序之第二審判決，依上訴意旨足認
    上訴為無理由者，得不經言詞辯論為之，民事訴訟法第436
    條之8、第436條之29第2款均定有明文。
二、本件上訴意旨略以：依公寓大廈管理條例第28條第1項規定
    由區分所有人半數以上召開區分所有權人會議，成立管理委
    員會，或推選管理負責人，並向直轄市、縣（市）主管機關
    報備。同條例第38條規定管理委員會有當事人能力，管理委
    員會為原告或被告時，應將訴訟事件要旨速告區分所有權人
    。緣敦化賓士大廈之區分所有權人雖選舉管理委員組織管理
    委員會，但並未向主管官署報備，且無公約供社區區分所有
    人及住戶遵循，顯不具備法人身分，是被上訴人不具公寓大
    廈管理條例第38條之訴訟能力。且被上訴人聲請發支付命令
    之聲請人欄記載聲請人為敦化賓士大廈管理委員會，但未由
    自然人為其法定代理人，竟逕列甲○○為其法定代理人，其
    聲請程序之當事人顯有瑕疵，應屬違背民事訴訟法第40、45
    、146條之規定云云等語。並聲明：(一)原判決廢棄。(二)被上
    訴人於第一審之訴及其假執行之聲請駁回或發回台灣台北地
    方法院台北簡易庭更為審理。
三、經查：
（一）按公寓大廈管理條例第29條第1、2項規定，公寓大廈應成
      立管理委員會或推選管理負責人。公寓大廈成立管理委員
      會者，應由管理委員互推一人為主任委員，主任委員對外
      代表管理委員會。主任委員、管理委員之選任、解任、權
      限與其委員人數、召集方式及事務執行方法與代理規定，
      依區分所有權人會議之決議。但規約另有規定者，從其規
      定。本件敦化賓士大廈於98年7月5日召開區分所有權人會
      議，並於該次會議中選任各區委員，並選出甲○○為主任
      委員，此有被上訴人於聲請支付命令時提出該次敦化賓士
      大廈區分所有權人會議紀錄在卷可稽，且為上訴人所不爭
      執，由此足證被上訴人敦化賓士大廈管理委員會確已合法
      成立無訛。至於該條例第28條第1項「並向直轄市、縣（
      市）主管機關報備」之規定，僅屬於行政管理措施之範疇
      ，與管理委員會是否合法成立無涉。另系爭大廈是否有訂
      立住戶規約，乃所有區分所有權人於系爭大廈居住時有無
      明文遵守之規則，亦無礙於管理委員會之成立。是以，縱
      使被上訴人於成立管理委員會後未向主管機關報備成立，
      或未制定住戶規約，均無影響其管理委員會合法成立之效
      力，上訴人所述，顯屬誤會，並不足採。
（二）再查，本件被上訴人向本院聲請核發支付命令時，確實僅
      列敦化賓士大廈管理委員會，而未記載其法定代理人，嗣
      經本院於98年12月1日裁定命其補正合法法定代人之相關
      資料，經被上訴人於98年12月9日具狀陳報主任委員甲○
      ○為其委員會之法定代理人，此有該補正裁定及陳報狀於
      系爭支付命令卷內可證，是上訴人指稱原審竟逕列甲○○
      為其法定代理人，被上訴人聲請程序之當事人顯有瑕疵云
      云，並無依據，亦不足採。
四、綜上所述，本件被上訴人敦化賓士大廈管理委員會已合法成
    立，具有當事人能力及訴訟能力。至於其於聲請核發支付命
    令時，雖於聲請狀中漏載法定代理人，惟經本院限期命其補
    正後亦已合法。從而，上訴人指摘被上訴人未合法成立，欠
    缺當事人能力、訴訟能力，聲請核發支付命令時，聲請狀上
    未記載主任委員為法定代理人，聲請程序不合法，有違背民
    事訴訟法第40條、第45條、第146條之規定云云，均顯無理
    由；揆諸上開說明，本件上訴顯無理由，爰不經言詞辯論，
    逕以判決駁回之。
五、上訴人應負擔之訴訟費用額確定為如主文第2項所示金額。
六、據上論結，本件上訴為無理由，依民事訴訟法第436條之32
    第2項、第449條第1項、第436條之29第2款、第436條之32第
    1項、第436條之19、第78條，判決如主文。
中    華    民    國    99    年    7    月    29    日
                  民事第六庭審判長法  官  朱漢寶
                                  法  官  賴錦華
                                  法  官  陶亞琴
不得上訴（參見民事訴訟法第四百三十六條之三十）
以上正本係照原本作成
中    華    民    國    99    年    7    月     29    日
                                書記官  曹瓊文

司法院資訊處製作；財團法人民間司法改革基金會備份。
